【裁判字號】    97,抗,341
【裁判日期】    980122
【裁判案由】    確定訴訟費用額
【裁判全文】
臺灣高等法院臺南分院民事裁定           97年度抗字第341號
抗  告  人  乙 ○ ○
相  對  人  甲 ○ ○
上列當事人間因債務人異議之訴而聲請確定訴訟費用額事件，抗
告人對於中華民國97年11月18日臺灣臺南地方法院97年度聲字第
1347號裁定，提起抗告，本院裁定如下：
    主  文
抗告駁回。
抗告訴訟費用新台幣壹仟元由抗告人負擔。
    理  由
一、本件相對人於原法院聲請意旨略以：兩造間債務人異議之訴
    事件，已經原審（95年度訴字第0228號）、臺灣高等法院臺
    南分院（96年度上字第0130號）及最高法院（97年度台上字
    第1104號）予以判決確定在案；為此，請求確定兩造各應負
    擔之訴訟費用額等語。
二、抗告人抗告意旨略以：相對人因不服臺灣臺南地方法院九十
    年度訴字第二二八號判決而向二審提起上訴時，僅繳納第二
    審裁判費新台幣（下同）二萬六千五百九十六元，惟原裁定
    竟命抗告人應負擔十萬六千六百四十五元，顯有違誤。又以
    目前司法院作業系統，書記官製作之正本與原本不符機率相
    當低，除非法官誤傳錯誤原本，原審法官二次違誤，先是原
    本計算錯誤，雖更正原本，又傳輸錯誤之電磁紀錄，故不宜
    以書記官之正本與原本不符更正論處。原裁定將抗告人已繳
    納裁判費，誤為應負擔之訴訟費用，屬違誤情節重大，應以
    裁定撤銷之，使之自始不生效力。為此，提起本件抗告，並
    聲明請求將原裁定廢棄等語。
三、按法院未於訴訟費用之裁判確定其費用額者，第一審受訴法
    院於該裁判有執行力後，應依聲請以裁定確定之。依第一項
    確定之訴訟費用額，應於裁定送達之翌日起，加給按法定利
    率計算之利息，民事訴訟法第九十一條第一項及第三項分別
    定有明文。次按判決如有誤寫、誤算或其他類此之顯然錯誤
    者，法院得依聲請或依職權以裁定更正，其正本與原本不符
    者，亦同；民事訴訟法第二百三十二條第一項定有明文。又
    此項規定，依同法第二百三十九條規定，於裁定準用之。次
    按判決書如有誤寫、誤算及其他顯然錯誤者，法院固得隨時
    更正之，惟其所謂顯然錯誤者，乃指判決中所表示者與法院
    本來之意思顯然不符者而言（最高法院18年度聲字第0307號
    判例參照）。
四、經查：
  (一)本件聲請確定訴訟費用額之事件（即兩造間債務人異議之訴
    事件），前已經原審法院（95年度訴字第0228號）、本院（
    96年度上字第0130號）及最高法院（97年度台上字第1104號
    ）分別予以判決並確定在案；至有關訴訟費用之負擔，除第
    一審已確定之部分，由兩造各自負擔外，就第二審訴訟費用
    ，關於兩造各自上訴部分，因相對人之上訴有理由，而為抗
    告人敗訴之判決，至抗告人上訴部分則遭駁回上訴，故均由
    抗告人負擔，另第三審訴訟費用亦由抗告人負擔，有前揭民
    事判決書共三份在卷可按（見本院卷第15至30頁），並經本
    院調取前揭債務人異議之訴事件民事卷宗查明無訛。
  (二)而經本院調閱前揭卷宗審查結果，抗告人應負擔之第一審裁
    判費為二萬八千零二十七元、第二審裁判費為四萬三千五百
    四十元、第三審裁判費為三萬六千一百元，總計十萬七千六
    百六十七元；而抗告人業已繳納第一審裁判費二萬八千零二
    十七元、上訴第二審裁判費一萬六千九百四十四元及第三審
    裁判費三萬六千一百元（見本院卷第31、32、34頁）；據此
    ，抗告人應給付相對人之訴訟費用額確定為二萬六千五百九
    十六元（即107,667－28,027－16,944－36,100＝26,596，
    此為相對人於上訴第二審時﹝即於原審受敗訴判決部分﹞所
    繳納者，見本院卷第33頁），應堪認定。
  (三)至原法院雖於九十七年十月三十日依相對人聲請並按上開本
    件確定判決所載，裁定抗告人應負擔之訴訟費用額確定為十
    萬六千六百四十五元（以下簡稱原裁定，見原法院卷第20頁
    ），嗣原法院發現其計算本件訴訟費用額有誤算之情形，即
    於九十七年十一月十八日以原裁定之正本與原本有不符之顯
    然錯誤為由，將原裁定關於抗告人應負擔之確定訴訟費用額
    更正為二萬六千五百九十六元（見原法院卷第26頁），經核
    並無違誤。從而，原裁定關於確定抗告人應負擔訴訟費用額
    所為上開之錯誤記載，既經更正而不復存在，抗告人仍執此
    為抗告之理由，尚不足採。
  (四)依上，原法院依相對人聲請所為確定訴訟費用額之裁定，經
    核並無違誤，抗告人執此為由提起本件抗告，尚難認有理由
    ，應予駁回。
五、據上論結，本件抗告為無理由，依民事訴訟法第四百九十五
    條之一第一項、第四百四十九條第一項、第九十五條、第七
    十八條裁定如主文。
中    華    民    國    98    年    1     月    22    日
                  民事第一庭    審判長法  官  林金村
                                      法  官  蘇清恭
                                      法  官  張世展
上為正本係照原本作成。
不得抗告。
中    華    民    國    98    年    1     月    22    日
                                      書記官  吳秋賢


司法院資訊處製作；財團法人民間司法改革基金會備份。
